臺灣桃園地方法院刑事判決　　　　　　　　　　　　　九十年度易字第二六三六號
　　公　訴　人　臺灣桃園地方法院檢察署檢察官
　　被　　　告　丙○○
　　被　　　告　甲○○
右列被告因竊盜案件，經檢察官提起公訴（九十年度偵字第五一三三號、九十年度偵
緝字第七七二號），本院判決如左：
        主  文
丙○○、甲○○結夥三人以上攜帶兇器竊盜未遂，各處有期徒刑伍月，如易科罰金均
以佰元折算壹日。
扣案之油壓剪、虎鉗、鐵鎚、鑿子各壹支及手套壹副均沒收。
        事  實
一、丙○○、甲○○與另一姓名不詳之成年男子，基於為自己不法所有之犯意聯絡，
    於民國九十年三月二十二日上午十一時（起訴書誤為上午一時）許，由丙○○攜
    帶其所有足以傷害人身體健康且具殺傷力可為凶器之油壓剪、虎鉗、鐵鎚、鑿子
    各一支及手套一副，共同前往位於桃園縣桃園市○○○街十六號之工地，竊取乙
    ○○所有並由李傳城保管之五十Ｋ變壓器二組、一五○平方之電線六條，嗣經李
    傳城發現後報警趕赴現場，當場逮獲丙○○致未得逞，其餘二人則乘隙逃逸。並
    當場扣得丙○○所有之油壓剪、虎鉗、鐵鎚、鑿子各一支及手套一雙。
三、案經桃園縣警察局桃園分局報請臺灣桃園地方法院檢察署檢察官偵查起訴。
    理  由
一、右揭事實，迭據被告丙○○於檢警偵訊及本院調查、審理中坦承不諱，核與證人
    李傳城於檢警偵訊時證述之情節相符，且為警當場逮獲之現行犯，並有變壓器等
    已遭破壞之現場照片二張、同案被告甲○○所駕遺留現場之照片一張附卷以及被
    告丙○○所有供犯本件竊盜罪所用之油壓剪、虎鉗、鐵鎚、鑿子各一支與手套一
    雙扣案可稽，事證已甚明確，雖被告於本院審理時改稱其僅與另被告甲○○共同
    行竊，並無另一不詳姓名成年男子參與，證人李傳城所陳之另一不詳姓名者，實
    乃原居於該處之流浪漢云云，因本件確係三人共同行竊，已據被告丙○○於檢警
    偵訊時一再陳明在卷，且與證人李傳城所述情節相符，應非子虛，被告丙○○事
    後於本院翻異前詞之上開陳述，與事實不符，不可採信。是被告丙○○部分之犯
    罪事證明確，犯行堪以認定。
二、另訊據被告甲○○固不否認曾於右揭時地應另被告丙○○之邀，分騎機車前往該
    空屋撿電線等情，惟辯稱渠並未進入屋內，僅在外面等丙○○，且僅渠與丙○○
    二人云云。然查被告甲○○確有與丙○○及另一不詳姓名成年男子於右揭時地欲
    竊取變壓器、電線當場被警查獲致未能得逞乙節，事證已如右述，被告甲○○之
    所辯，要係圖卸之詞，亦不可採信，縱其確未入內行竊，然事先既有共同前往行
    竊之犯罪謀議，不論入內具體參與行竊或在外把風，均不能解免共犯責任。從而
    ，被告甲○○部分之事證亦甚明確，其犯行亦堪認定。
三、按油壓剪、虎鉗、鐵鎚、鑿子係屬鐵製器具，均足以持之傷害人之身體、健康，
    均屬凶器之一種。是核被告丙○○、甲○○夥同另一不詳姓名成年男子共持上揭
    凶器欲竊取他人所有之變壓器及電線，因被發覺致未能得逞之所為，均係犯刑法
    第三百二十一條第二項、第一項第三款、第四款之加重竊盜未遂罪。被告丙○○
、甲○○與另一不詳姓名成年男子三人間有犯意聯絡及行為分擔，均為共同正犯
    。被告二人於著手實施竊盜犯罪行為後因未得逞即被查獲，所為僅止於未遂階段
    ，應依刑法二十六條前段規定按既遂犯之刑減輕之。爰審酌被告二人之素行、犯
    罪所生之危害及其行竊之手段、欲竊財物暨犯罪後態度等一切情狀，分別量處如
    主文第一項所示之刑。
四、至扣案之油壓剪、虎鉗、鐵鎚、鑿子各壹支及手套壹副，均為被告丙○○所有，
    已據被告二人於偵審中供陳在卷，核均係供犯罪所用之物，均應依刑法第三十八
    條第一項第二款、第三項規定宣告沒收。
據上論結，應依刑事訴訟法第二百九十九條第一項前段、刑法第二十八條、第三百二
十一條第二項、第一項第三款、第四款、第二十六條前段、第三十八條第一項第二款
、第三項，判決如主文。
本案經檢察官陳美華到庭執行職務。
中　　　華　　　民　　　國　　九十一　　年　　　一　　　月　　二十九　　日
                                  臺灣桃園地方法院刑事第三庭
                                      法  官  鄭新後
右為正本證明與原本無異。
如不服本判決，應於本判決送達後十日內向本院提出上訴狀（應附繕本），上訴於台
灣高等法院。
                                      書記官  劉寶霞
中　　　華　　　民　　　國　　九十一　　年　　　一　　　月　　二十九　　日
●附論罪科刑依據之法條：
  刑法第三百二十一條：
  犯竊盜罪而有左列情形之一者，處六月以上五年以下有期徒刑：
    一、於夜間侵入住宅或有人居住之建築物、船艦或隱匿其內而犯之者。
    二、毀越門扇、牆垣或其他安全設備而犯之者。
    三、攜帶兇器而犯之者。
    四、結夥三人以上而犯之者。
    五、乘火災、水災或其他災害之際而犯之者。
    六、在車站或埠頭而犯之者。
  前項之未遂犯罰之。
